【裁判字號】    99,易,315
【裁判日期】    990602
【裁判案由】    違反毒品危害防制條例
【裁判全文】
臺灣臺南地方法院刑事判決               99年度易字第315號
公  訴  人  臺灣臺南地方法院檢察署檢察官
被      告  甲○○
上列被告因違反毒品危害防制條例案件，經檢察官提起公訴（98
年度毒偵字第2559號）
，本院判決如下：
    主  文
甲○○施用第二級毒品，累犯，處有期徒刑柒月。
    事  實
一、甲○○於民國93年間曾因施用第二級毒品安非他命，經送強
    制戒治，於94年6月10日（起訴書誤載為93年10月12日）執
    行完畢。復於96年間因施用第二級毒品安非他命，經本院以
    96年度簡字第1883號刑事判決，判處有期徒刑3月確定，嗣
    經減刑為有期徒刑1月15日確定，於96年9月12日執行完畢。
    詎其仍不知悔改，復於98年9月15日13時10分至26分許為警
    採尿時點回溯之96小時內某時，在臺南縣某地點，施用第二
    級毒品安非他命1次。
二、案經臺南縣警察局麻豆分局報請臺灣臺南地方法院檢察署檢
    察官偵查起訴。
    理  由
一、訊據被告甲○○矢口否認有為上開施用第二級毒品安非他命
    之犯行，辯稱其沒有施用安非他命云云。經查：
(1)、被告於警詢98年9月15日13時10分10分至26分許，於警詢時
    所採之尿液經送驗結果，有甲基安非他命陽性反應，有尿液
    採驗紀錄清冊及長榮大學98年9月28日出具之檢驗報告各1份
    附卷可憑。
(2)、被告於本院99年4月7日審理時，稱其有慢性病，服用心臟病
    、糖尿病及痛風的藥，惟其迄今仍未能證明其服用上開藥物
    具有甲基安非他之成份，且迄今仍未能提出診斷證明書以供
    本院調查其是否因服用心臟病、糖尿病及痛風等藥而導致其
    於警詢時所採之尿液呈甲基安非他命陽性反應。
(3)、綜上所述，被告空言否認，自不足採。事證明確，被告犯行
    洵堪認定。
二、核被告所為，係犯毒品危害防制條例第10條第2項之施用第
    二級毒品罪。被告持有毒品之低度行為已為施用之高度行為
    吸收，不另論罪。又被告前曾受如犯罪事實欄所載之有期徒
    刑之執行完畢之事實，有刑案資料查註紀錄表及臺灣高等法
    院被告前案紀錄表附卷可稽。其於執行完畢後，5年以內故
    意再犯本件有期徒刑以上之罪，為累犯，應依刑法第47條第
    1項之規定，加重其刑。審酌施用毒品在性質上乃屬對於自
    己身心健康之自我戕害之行為，辜負父母、師長之教誨及社
    會期待每一個國民均屬身心健康之人，能帶給社會正面意義
    而非負面造成社會之負擔，被告無視於此，不知深切反省，
    並審酌被告之品行不佳（有竊盜、施用毒品等前科）、其智
    識教育程度為國中肄業、生活經濟狀況不佳、事後未能坦承
    犯行且毫無悔意，以及檢察官具體求處有期徒刑7月等一切
    情狀，爰量處如主文所示之刑，以示懲儆。
據上論斷，應依刑事訴訟法第299條第1項前段，毒品危害防制條
例第10條第2項，刑法第11條前段、第47條第1項，判決如主文。
本案經檢察官乙○○到庭執行職務
中    華    民    國    99    年    6     月    2     日
                  刑事第一庭    法  官  林勝利
以上正本證明與原本無異。
如不服本判決應於收受本判後10日內向本院提出上訴書狀，並應
敘述具體理由。如未敘述上訴理由者，應於上訴期間屆滿後20日
內向本院補提理由書狀（均須按他造當事人之人數附繕本）「切
勿逕送上級法院」。
                                書記官  曾國華
中    華    民    國    99    年    6     月    2     日
附錄本案論罪科刑法條全文：
毒品危害防制條例第10條：
施用第一級毒品者，處6月以上5年以下有期徒刑。
施用第二級毒品者，處3年以下有期徒刑。

司法院資訊處製作；財團法人民間司法改革基金會備份。
